【裁判字號】    95,交聲更,19
【裁判日期】    950728
【裁判案由】    交管條例聲異
【裁判全文】
臺灣板橋地方法院交通件裁定         95年度交聲更字第19號
原處分機關  交通部公路總局臺北區監理所
異  議  人
即受處分人  備忘錄廣告實業有限公司
代  表  人  甲○○
上列異議人即受處分人因違反道路交通管理處罰條例案件，對於
交通部公路總局臺北區監理所於民國95年1月19日以北監自裁字
第裁00-000000000號所為之裁決處分，聲明異議，本院於95年1
月27日以95年度交聲字第73號裁定後，受處分人不服，提起抗告
，經臺灣高等法院於95年3月31日以95年度交抗字第231號裁定撤
銷發回，本院更為裁定如下：
    主  文
原處分撤銷。
備忘錄廣告實業有限公司汽車所有人，汽車不依限期參加定期檢
驗，逾期一個月以上，處罰鍰新臺幣玖佰元，並吊扣其牌照，至
檢驗合格後發還。
    理  由
一、次按汽車不依限期參加定期檢驗或臨時檢驗者，處汽車所有
    人新臺幣（下同）900 元以上1800元以下罰鍰；逾期1 個月
    以上者並吊扣其牌照，至檢驗合格後發還，逾期6 個月以上
    者，註銷其牌照，道路交通管理處罰條例第17條第1 項定有
    明文。
二、原處分意旨略以：異議人即受處分人備忘錄廣告實業有限公
    司所有車牌號碼：K4-5330 號自用一般小客貨車，本應於民
    國94年7 月22日參加定期檢驗，詎該車於95年1 月10日仍未
    依規定檢驗，經交通部公路總局臺北區監理所於95年1 月19
    日，依道路交通管理處罰條例第17條第1 項規定，裁處該汽
    車所有人即異議人罰鍰900 元，並註銷牌照。
三、異議意旨略以：異議人前因超速而受逕行舉發，但並未收得
    舉發違反道路交通管理事件通知單及照片，而申請補發，致
    遲未能辦理驗車，爰請求撤銷原處分云云。
四、經查：本件異議人即受處分人備忘錄廣告實業有限公司，因
    逕行舉發交通違規事件主張未曾收得舉發通知單及照片，於
    94年7 月12日申請補寄該4 件違規罰單，交通部公路總局因
    此先後於同年8 月26日函覆CG0000000 號違規通知聯 (舉發
    機關自承當初確未合法送達)、9月7 日函覆A00000000 號違
    規通知聯、11月8 日函覆CG0000000 、CG0000000 號違規通
    知聯 (附送達證明影本及違規採證相片)， 而上揭逕行舉發
    之違規事實異議人並未爭執，交通部公路總局臺北區監理所
    函覆之時間復為異議人所自認。原處分機關既已盡其教示義
    務在函文中請異議人應於文到翌日起15內繳納罰鍰，逾期逕
    行裁決，加重處分云云，則異議人於94年11月12日收到原處
    分機關最後一份函覆時 (抗告狀上自認)，為能在期限內辦
    理驗車，至遲亦應於同年11月27日前繳清罰鍰。卻遲至95
    年1 月19日方繳清，其不依限期繳清罰鍰致逾期辦理驗車之
    違規事實，顯有可歸責事由。惟觀諸異議人抗告中所提出之
    證物二：車牌號碼K4-5330 自用小客貨車之行車執照影本，
    其指定檢驗日期欄記載「94.9.22 」，原處分機關違反道路
    交通管理事件不服裁決聲明異議案件移送書意見欄卻記載「
    該車應於94年07月22日參加定期檢驗」，應係誤載。又該行
    車執照檢驗合格日期欄記載「950119」，則異議人雖未依限
    期參加定期檢驗，然揆諸前開說明，異議人既已於95年1 月
    19日辦理驗車完畢，不論係從94年7 月22日或同年9 月22
    日或同年11月27日起算，均未逾6 個月之期限，原處分機關
    對此未予詳查，遽對異議人裁罰900 元，並註銷牌照，容有
    未恰，本院爰撤銷原處分，自為適法裁定。
據上論斷，應依道路交通案件處理辦法第20條前段，裁定如主文
。
中    華    民    國    95    年    7     月    28    日
                  交通法庭  法  官  李  君  豪
上列正本證明與原本無異。
如不服本裁定，應於裁定送達後5日內向本院提出抗告狀。
                             書記官 蕭  汝  芳
中    華    民    國    95    年    7     月    31    日


司法院資訊處製作；財團法人民間司法改革基金會備份。
